【裁判字號】    97,交抗,1320
【裁判日期】    971118
【裁判案由】    聲明異議
【裁判全文】
臺灣高等法院臺中分院刑事裁定        97年度交抗字第1320號
抗  告  人
即受處分人  甲○○
上列抗告人因聲明異議案件，不服臺灣臺中地方法院中華民國97
年10月7 日所為裁定（97年度交聲字第2506號）提起抗告，本院
裁定如下：
    主  文
抗告駁回。
    理  由
一、抗告意旨略以：抗告人即受處分人（下稱抗告人）甲○○於
    民國97年8月2日下午2時30分許，行經臺中市○○路與工業
    二八路口時號誌為黃燈，車輛過了路口，前方也有一部小貨
    車被攔下，並無舉發而放行，關於此點可調閱違規地點之監
    視錄影畫面即可證明警員魏憲忠於原審所述不實在；另抗告
    人為搶黃燈而非闖紅燈，員警於當時表示抗告人跟車太近，
    然於原審調查時卻稱沒有這樣說，原審裁定駁回抗告人之異
    議，尚有未當，為此提起抗告，請撤銷原裁定，更為適當之
    裁定。
二、按汽車駕駛人，行經有燈光號誌管制之交岔路口闖紅燈者，
    ，處新臺幣（下同）1千800元以上5千400元以下罰鍰，道路
    交通管理處罰條例第53條第1 項定有明文。又按汽車駕駛人
    有前開第53條規定之情形者，除依該條處罰鍰外，並予記違
    規點數3點，同條例第63條第1項第3款亦有明文規定。
三、經查：
  (一)本件抗告人於97年8月2日下午2時30分許，駕駛車牌號碼087
    -UB 號自用一般大貨車，在臺中市○○○路與工業28路之有
    燈光號誌管制之交岔路口時，為警攔停以其在上開路口闖越
    紅燈而製單舉發之事實，有臺中市警察局舉發違反道路交通
    管理事件通知單、交通路公路總局臺中區監理所（臺中市監
    理站）97年9月4日裁監稽違字第裁61-GE0000000號裁決書各
    1份在卷可稽。
  (二)抗告人雖辯稱伊只是搶黃燈，並未闖紅燈云云。惟據證人即
    本件舉發警員魏於97年10月2 日原審調查時具結證稱：「97
    年8月2日下午2 時30分在臺中市○○○路與工業28路口，當
    時我在取締交通違規，我看見車號087-UB號自大貨車闖紅燈
    違規，我攔停後，告知違規闖紅燈，我依法舉發。（在上開
    舉發車輛闖紅燈之時，有無其他車輛在舉發車輛之前闖紅燈
    ？）沒有。（有無請受處分人簽收告發單？）有。一開始違
    規人不簽，我告知如果不簽要寫拒簽，我講第三遍，受處分
    人才簽收。（當時與受處分人有何對話？）受處分人要求我
    開較輕的處分。（當時受處分人有無爭議他是搶黃燈而非闖
    紅燈？）受處分人有這樣講，是因為我沒有答應受處分人開
    較輕的處分條款，我告知受處分人確是闖紅燈，受處分人聽
    完後就辯稱他是搶黃燈，不是闖紅燈。（當時你有無跟受處
    分人說他跟車太近？）沒有。」等語明確（原審卷第17-18
    頁），又參以路口號誌燈號由黃燈轉換紅燈僅有數秒差距，
    以抗告人當時係駕駛自用大貨車之客觀情狀，其自需注意道
    路周遭人、車等狀況，而非單一專注於路口號誌，故抗告人
    自有可能於到達路口「前」，其目視記憶中之號誌尚屬黃燈
    ，然至該路口「時」號誌已轉為紅燈，而抗告人仍逕行通過
    ，造成上開闖紅燈之違規。反之，證人魏憲忠當時係屬值勤
    中之員警，其專注於路口號誌，便於即時發覺有無交通違規
    情事，應屬正常之舉措。況證人魏憲忠與抗告人素不相識，
    並無恩怨嫌隙，已據證人魏憲忠證述明確，證人為執行公務
    之員警，原則上係依法公正執行勤務，衡情當無甘冒偽證罪
    責任意構陷異議人違規之理；此外，復佐以證人魏憲忠證詞
    內容前後一貫，且無瑕疵可指等情，足認其證詞可採。
  (三)再者，抗告人聲請調閱違規地點之監視錄影畫面，經臺中市
    警察局第六分局函覆稱：該路口監視器畫面已逾1 個月之保
    存期限，致無法調閱等語，有該局97年11月12日中分六警交
    字第0970040522號函在卷可查。然，本件固無以監視錄影畫
    面或違規照片等可供本院審酌，惟一般警員執行交通勤務，
    依法並未要求恆須錄影或以照相存證，且因路口燈號變換迅
    速，闖紅燈之違規情形稍縱即逝，倘要求值勤警員或舉發機
    關就任何違規情狀均必以錄影或拍照之方式採證，實強其所
    難。況，法律並未就舉證之方式加以設限。因此，本件雖無
    上開錄影畫面另為佐證，然案發當時現場舉發警員魏憲忠既
    已到庭具結證述如前，足認異議人確有前揭違規之事實，則
    異議人空言否認云云，自難採信。
四、綜上所述，異議人於前開時、地駕駛車號087-UB號自用大貨
    車闖紅燈之違規事實明確。原處分機關據以援引上開規定，
    裁處抗告人罰鍰3600元整，並記違規點數3 點，並無違法不
    當，原審駁回抗告人之異議，經核並無不合。抗告人抗告意
    旨仍執前詞否認有違規行為，指摘原審裁定不當，為無理由
    ，應予駁回。
五、據上論結，應依道路交通案件處理辦法第26條，刑事訴訟法
    第412條，裁定如主文。
中    華    民    國    97    年    11    月    18    日
            刑事第五庭    審判長法  官  趙  春  碧
                                法  官  賴  恭  利
                                法  官  何  秀  燕
以上正本證明與原本無異。
不得抗告。
                                書記官  阮  正  枝
中    華    民    國    97    年    11    月    18    日


司法院資訊處製作；財團法人民間司法改革基金會備份。
